臺灣高雄地方法院刑事判決　　　　　　　　　　　　九十一年度訴字第一八三八號
　　公　訴　人　臺灣高雄地方法院檢察署檢察官
　　被　　　告　甲○○
　　選任辯護人　萬維堯
右列被告因違反藥事法案件，經檢察官提起公訴（九十一年度偵字第九五０一號），
本院判決如左：
    主  文
甲○○明知為偽藥而販賣，處有期徒刑月，如易科罰金，以佰元折算壹日。
    事  實
一、甲○○係高雄縣大社鄉○○村○○路二十二巷一之三號玉瑩堂關係企業負責人。
    竟意圖營利，明知其所持之不知名散裝黑色中藥丸劑，係含有  Caffeine、
    Hydrochlorothiazide、Indomethacin及Thiamine等西藥成分，核屬偽藥，竟仍
    於國九十年十二月間（起訴書載為九十一年一月間）某日，陳列在高雄縣仁武鄉
    某公園其所擺設之攤位，以每包新台幣四、五百元之價格，販賣予鄭阿勤。嗣鄭
    阿勤服用後，出現無法睡眠及心頭不舒服等症狀，乃於九十年一月十一日向高雄
    縣政府衛生局申請檢驗，而查悉上情。
二、案經高雄縣政府函送臺灣高雄地方法院檢察署偵查起訴。
    理  由
一、訊據被告甲○○矢口否認右揭販賣偽藥之犯行，辯稱：伊是流動攤販，以販賣糖
    果餅乾食品以及日常用品為業，有人用伊的攤位接場販賣藥品，伊並未出售前開
    不知名散裝黑色中藥丸劑之藥物予被害人云云。惟查：
    （一）右揭犯罪事實，業據被害人鄭阿勤於偵查中指述綦詳，且有玉瑩堂名義之
          名片乙張附卷可稽。上開中藥丸經送行政院衛生署藥物食品檢驗局檢驗結
          果，確檢出有  Caffeine、Hydrochlorothiazide、Indomethacin及
          Thiamine 等西藥成分，核屬偽藥，此有行政院衛生署藥物食品檢驗局九
          十一年二月六日藥檢參字第九一Ｏ一Ｏ一四號檢驗成績書影本一份附於偵
          查卷可按。而被告自承上開名片係其印製，亦不否認曾經交付名片予被害
          人，而被告皮膚黝黑，臉多皺紋，長相甚為特殊，經檢察官當庭提示被告
          照片供被害人辨識，一望即相當確定係販賣藥物之人，是足認被害人於偵
          查中陳稱被告確有出售上開不知名散裝黑色中藥丸劑予伊之指述為真。被
          告前開辯解，應為卸責之詞，不足採信。
    （二）至被害人於本院審理中雖附和被告前開辯詞，改稱：之前向被告買罐頭時
          ，被告有給伊名片，買藥當天，因有好幾個人用同樣的攤子輪流在賣東西
          ，且伊是從一起買藥的其他婦人手中拿到藥，並非賣藥之人所交付，所以
          不確定是不是被告在賣云云。然被害人於偵查中已指明其買藥之過程係無
          意中經過上開公園時，停下來聽聽看後才買等語，核與一般街頭賣藥之人
          皆會介紹藥之療效以鼓吹在場之人購買之常情相符，則被害人既在場聽聞
          許久之後始買藥，自無將其他攤販與賣藥之人混淆之可能，況依被告所交
          付予被害人之名片上，載有「日本漢方藥用植物研究會」之字樣，顯係賣
          藥時所附，豈有賣罐頭時交付此種名片之理？再參諸被害人一再表明伊從
          來就沒有要告被告之意思，只是想拿藥去檢驗看看而已等語，足徵被害人
          有多一事不如少一事之心態，是其翻異前詞，所為迴護被告之詞，自無可
          取。綜上所述，本件事證明確，被告犯行堪予認定。
二、核被告所為，係犯藥事法第八十三條第一項之明知為偽藥而販賣罪。爰審酌被告
    犯罪之動機、目的、手段、其品性及智識程度、犯罪所生之危害尚非重大及其犯
    後否認犯行態度等一切情狀，量處如主文所示之刑，並諭知易科罰金之折算標準
    。
據上論斷，應依刑事訴訟法第二百九十九條第一項前段、藥事法第八十三條第一項、
刑法第十一條、刑法第四十一條第一項，判決如主文。
中      華      民      國      九十一      年    九    月    二十七    日
                                  臺灣高雄地方法院刑事庭
                                      法  官  郭  佳  瑛
右正本證明與原本無異。
如不服本判決，應於判決送達後十日內，向本院提出上訴狀。
                                      書記官  林  仕  興
中      華      民      國      九十一      年    九    月    二十七    日
附錄本判決所論罪法條：
藥事法第八十三條第一項
    明知為偽藥或禁藥，而販賣、供應、調劑、運送、寄藏、牙保、轉讓或意圖販賣
    而陳列者，處五年以下有期徒刑，得併科新台幣十萬元以下罰金。
    犯前項之罪，因而致人於死者，處七年以上有期徒刑，致重傷者，處一年以上七
    年以下有期徒刑。
